臺灣嘉義地方法院民事判決　93年度簡上字第48號
上　訴　人　乙○○
訴訟代理人　吳宏輝律師
被上訴人　　甲○○
訴訟代理人　丙○○
上列當事人間請求損害賠償事件，上訴人對於中華民國93年4月
29 日本院簡易庭93年度嘉簡字第616號第一審判決提起上訴，本
院於於94年6月20日言詞辯論終結，判決如下：
    主  文
上訴駁回。
第二審訴訟費用由上訴人負擔。
    事  實
甲、上訴人方面：
 一、聲明：
    （一）原判決廢棄。
    （二）上述廢棄部分，被上訴人應與翁啟原連帶給付上訴人
          新台幣16萬5000元。
    （三）第一、二審訴訟費用由被上訴人與翁啟原連帶負擔。
  二、陳述：除與原審判決書所載者相同茲予引用外，補稱：
      係被上訴人闖越紅燈導致車禍發生，證人丁○○證詞不實
      在，因事故當時其並未見過丁○○，且其之車輛為銀色，
      丁○○卻說是黑色，另外證人翁啟原雖證述當時台3線為
      紅燈，但在一審及警局時，翁啟原並未說到此點。
  三、證據：援用原審之立證方法。
乙、被上訴人方面：
  一、聲明：
     （一）駁回上訴。
     （二）第二審訴訟費用由上訴人負擔
  二、陳述：除與原審判決書所載者相同茲予引用外，補稱：
      係上訴人闖越紅燈導致車禍發生，並舉證人丁○○、翁啟
      原之證詞，及台灣省臺灣省嘉雲區車輛行車事故鑑定委員
      會該鑑定委員會92年9月2日嘉鑑字第920986號鑑定意見書
      。
  三、證據：援用原審之立證方法。
    理  由
一、本件上訴人起訴主張：上訴人於民國92年3月31日20時50分
    許駕駛車號Ｙ5—8918號自小客車（下稱系爭汽車）行駛台
    3線由竹崎往中埔方向，行駛至288．3公里與嘉166線處，適
    被告所駕駛車號ＲＺ—9655號自小客車，由嘉166線行駛至
    台3線288．3公里處，因被上訴人行駛Ｔ字路口未注意交通
    號誌為紅燈及行駛Ｔ字路口未禮讓直行車先行，駛至上訴人
    的車道，撞及原告所駕駛之系爭汽車，致使系爭汽車前右後
    車門凹陷並偏離車道，又被對向會車訴外人翁啟原所駕駛車
    號3Ｋ—7852號自小客車行駛台3線中埔往竹崎方向所撞及，
    再造成系爭汽車左後車門凹陷。原告因此支出拖吊費新臺幣
   （下同）5千元，及修復費用16萬元等事實，爰本於侵權行
    為之法律關係，聲明請求被告應給付原告16萬5千元，及自
    起訴狀繕本送達之翌日起至清償日止，按週年利率百分之5
    計算之利息；並陳明願供擔保，請准宣告假執行。
二、被上訴人則辯稱：本件係因上訴人疏未注意其行向號誌為紅
    燈，仍貿然闖紅燈穿越，而撞及被告之車號ＲＺ—9655號自
    小客車，致該車保險桿烤漆脫落、右前方向燈罩破裂等損壞
    ，復波及翁啟原駕駛由台三線公路旁駛出之自小貨車。被上
     訴人告並無肇事因素，自無故意過失。況且上訴人尚在吊
     扣駕照中，屬無照駕駛，而被上訴人上開汽車所受之損害
     已另行訴請原告賠償。且上訴人主張之修理費用中零件為
     4萬8363元，然工資卻高達11萬1636元，顯然不合常理，應
     非真實。
三、本件協商兩造爭點，關於不爭執事項：（一）雙方於上開時
    地發生車禍，導致上訴人及被上訴人車輛毀損。（二）上訴
    人駕駛執照吊扣中。（三）當地有交通號誌。而關於爭執事
    項為：究係何人闖越紅燈導致車禍發生？經查：
 （一)證人即事故當時在場之丁○○於本院證稱：「我是在166
      縣道，我們這邊是綠燈，台三線那邊是紅燈，我們這邊綠
      燈前面的車子已經過路口了，我是接著要左轉往竹崎方向
      ，有一輛黑色車子在我前面，它在慢車道，直走要往嘉義
      中埔的方向，他的車速很快，我讓他們過去，就聽到碰撞
      的聲音，所以沒有看到撞到的情形我過去的時候還是綠燈
      。我的車子是在被上訴人甲○○後面，我還沒有轉過去他
      們原就發生車禍了。當時被上訴人甲○○的車子已經過路
      口，我還沒有過去。」等詞，依該證詞應係上訴人駕車闖
      越紅燈致與被上訴人所駕車輛發生碰撞，雖上訴人以證人
      丁○○對其所駕駛車輛顏色陳述錯誤，認其證詞不可採，
      惟查事故當時為20時50分許，為夜間天色昏暗，雖有照明
      然仍非日間可比擬，證人丁○○確實可能弄錯系爭汽車之
      顏色，尚難執此顏色上之錯誤，即全盤否定證人丁○○之
      證言。且證人丁○○與兩造均無親戚朋友關係，應無偏袒
      任何一方之理，上訴人亦未提出何以丁○○證詞偏頗之證
      據或理由，無從以其之懷疑認證人丁○○之證詞為不可採
      。
（二）證人翁啟原於本院證稱：「我是在十字路口裡面，166縣
      道是綠燈，台三線是紅燈，當時我要看166縣道是綠燈才
      可以將車子開出來，當時我才起步轉台三線而已。我確定
      當時台三線的號誌燈是紅燈。」等詞，依此證詞應係上訴
      人闖越紅燈方導致車禍發生，雖上訴人指述翁啟原於事故
      現場及警訊時，均未提及當時誰闖紅燈，遲至本件審理時
      才稱上訴人闖紅燈，顯係與被上訴人事後串證，翁啟原之
      證言顯不實在等語。經查翁啟原則稱：當天係因上訴人向
      伊陳稱因遭吊扣駕照中，要求伊勿報警，且會賠償伊車損
      部分之損失，才未提及何人闖紅燈，然上訴人事後未賠償
      等語。經詢問上訴人否認要賠償等情，惟上訴人無照駕駛
      確為其不否認之事實，而證人翁啟原因欲倒車至台3線上
      ，衡情應等待台3線之交通號誌為紅燈較為安全，則翁啟
      原證述當時台3線之交通號誌為紅燈一節，應屬可採。且
      按車禍發生情節觀之，翁啟原不論係上訴人或被上訴人闖
      越紅燈，因其在本身車道上行駛，並無過失，皆能獲得賠
      償，其並無偽證之必要，上訴人僅以翁啟原與被上訴人為
      同鄉，即指述翁啟原證詞偏頗，無從採信。末查警訊筆錄
      中，上訴人當時亦未提及被告闖紅燈，準此，尚難以證人
      翁啟原一時未提及何人闖紅燈，即完全否定其證言。
  (三)翁啟原另聲請臺灣省嘉雲區車輛行車事故鑑定委員會鑑定
      本件車禍之肇事責任，依據該鑑定委員會92年9月2日嘉鑑
      字第920986號鑑定意見書記載：上訴人未遵交通號誌無照
      （吊扣中）駕駛自小客車，未依號誌行駛（闖紅燈），為
      肇事原因，被上訴人及翁啟原無肇事因素等語，有該份鑑
      定意見書附卷可查。
  (四)綜上所述，堪認本件係因上訴人未遵守號誌指示行駛闖紅
      燈所肇致。且查上訴人否認證人丁○○、翁啟原之證詞，
      僅能證明其並未闖越紅燈，然上訴人並未提出被上訴人有
      闖越紅燈之行為，亦未提出可供查證之證據，從而請求被
      上訴人賠償其所受損害，應無理由。
四、綜上所述，原審判決認上訴人未遵守交通號誌導致車禍發生
    ，請求損害賠償並無理由，因而並駁回上訴人之訴及假執行
    之聲請，認定事實及適用法律，均無不合之處，本件上訴人
    上訴主張原審認定事實有誤，請求廢棄原判決改判，為無理
    由，應予駁回。
五、據上論結，本件上訴為無理由，依民事訴訟法第436條之1第
    3項、第449條第1項、第78條，判決如主文。
中　　華　　民　　國　　94　　年　　7　　月　　4　　日
                  民事第一庭審判長法　官　林世芬
                                  法　官　蔡廷宜
                                  法　官　李文輝
以上正本係照原本作成。
本判決不得上訴。
中　　華　　民　　國　　94　　年　　7 　　月　　4 　　日
                                  書記官　黃郁萍
